【裁判字號】    97,訴,151
【裁判日期】    970710
【裁判案由】    毒品危害防制條例
【裁判全文】
臺灣臺東地方法院刑事判決               97年度訴字第151號
公  訴  人  臺灣臺東地方法院檢察署檢察官
被      告  乙○○
                    (現另案於臺灣泰源技能訓練所執行中)
上列被告因施用毒品案件，經檢察官提起公訴 (97年度毒偵字第
97、113、114號)，被告於本院準備程序進行中就被訴事實為有
罪之陳述，經本院合議庭裁定由受命法官獨任進行簡式審判程序
，判決如下：
    主  文
乙○○施用第一級毒品，累犯，處有期徒刑捌月；又施用第一級
毒品，累犯，處有期徒刑捌月，扣案之注射針筒貳支沒收；又施
用第二級毒品，累犯，處有期徒刑肆月。應執行有期徒刑壹年陸
月，扣案之注射針筒貳支沒收。
    犯罪事實及理由
一、犯罪事實：
(一)乙○○前於民國93年間因施用毒品案件，經臺灣雲林地方法
    院以93年度毒聲字第3號裁定送觀察、勒戒後，認有繼續施
    用毒品傾向，經同院以93年度毒聲字第20號裁定送戒治處所
    施以強制戒治，於93年9月29日執行完畢釋放，並經臺灣雲
    林地方法院檢察署檢察官以93年度戒毒偵字第33號為不起訴
    處分在案；又因施用毒品案件，經同院以96年度訴字第290
    號判處減為有期徒刑4月、4月，應執行有期徒刑7月確定(此
    部分尚未執行完畢)；復因竊盜案件，先後經臺灣嘉義地方
    法院以92年度簡字第1046號判處有期徒刑6月確定、臺灣雲
    林地方法院以93年度易字第104號判處有期徒刑7月確定，上
    開2罪接續執行，於94年10月14日縮短刑期執行完畢。仍無
    法戒除毒癮，明知海洛因及甲基安非他命均經公告列為毒品
    危害防制條例第2條第2項第1款、第2款之第一、二級毒品，
    不得非法持有、施用，仍基於施用第一級毒品海洛因及第二
    級毒品甲基安非他命之犯意，先後：(1)於96年4月30日上午
    10時許，在其位在雲林縣北港鎮溝皂里13鄰溝皂212號住處
    ，以將海洛因摻水稀釋後，再以針筒注射入人體之方式，施
    用第一級毒品海洛因1次，嗣於同日下午因另案竊盜執行案
    件為警緝獲，在嘉義縣警察局刑事警察大隊經其同意採集其
    尿液送驗，同日解送臺灣雲林第二監獄執行，經該監對其實
    施新收入監尿液檢驗，採集其尿液檢體送驗，結果均呈現呈
    現嗎啡(海洛因進入人體水解後之反應)陽性反應；(2)於97年
    1月31日上午7時許(起訴書誤載為上午10時許)，在雲林縣臺
    西鄉○○村○○道路上以將海洛因摻水稀釋後，再以針筒注
    射入人體之方式，施用第一級毒品海洛因1次，及以不詳方
    式施用第二級毒品甲基安非他命1次。嗣於同日下午5時30分
    許因另案竊盜執行案件為警緝獲，並扣得其所有供施用海洛
    因所用之注射針筒2支，經其同意採集其尿液送驗，檢驗結
    果呈現嗎啡(海洛因進入人體水解後之反應)及甲基安非他命
    陽性反應，始查悉上情。
(二)案經嘉義縣警察局移請、雲林縣警察局臺西分局報請臺灣雲
    林地方法院檢察署呈請臺灣高等法院檢察署檢察長核轉臺灣
    臺東地方法院檢察署檢察官偵查起訴。
二、理由：
(一)本件被告乙○○所犯係死刑、無期徒刑、最輕本刑為3年以
    上有期徒刑以外之罪，被告於準備程序中就被訴事實為有罪
    之陳述，經告知簡式審判程序之旨，並聽取公訴人及被告之
    意見後，本院合議庭認為適宜而依刑事訴訟法第273條之1第
    1項規定，裁定由受命法官獨任進行簡式審判程序，且依同
    法第273條之2、第159條第2項之規定，不適用傳聞法則有關
    限制證據能力之相關規定，合先敘明。
(二)據以論罪之證據名稱：
    1.被告乙○○於警詢、偵訊及本院審理時自白前揭犯罪事實
      。
    2.嘉義縣警察局刑事警察大隊代號與真實姓名對照表、臺灣
      雲林第二監獄96年7月11日雲二監宗政字第0961300100號
      函及檢附收容人尿液採集作業確認書、同意書、檢體採收
      紀錄表、雲林縣警察局毒品犯罪嫌疑人尿液採驗作業管制
      紀錄、高雄市立凱旋醫院濫用藥物尿液檢驗報告、詮昕科
      技股份有限公司濫用藥物尿液檢驗報告、臺灣檢驗科技股
      份有限公司見用藥物尿液檢驗報告各1紙。
    3.雲林縣警察局臺西分局扣押物品目錄表1紙、照片2張。
    4.扣案之注射針筒2支。
    5.臺灣臺東地方法院檢察署刑案資料查註紀錄表、臺灣高等
      法院被告前案紀錄表各1份。
    6.綜上各節相互佐證，被告自白核與事實相符，應堪採信，
      本件事證明確，被告犯行堪以認定，應依法論科。
(三)論罪量刑之理由：
    1.按海洛因為毒品危害防制條例第2條第2項第1款所明定之
      第一級毒品，甲基安非他命為毒品危害防制條例第2條第2
      項第2款所明定之第二級毒品。核被告乙○○所為，係犯
      毒品危害防制條例第10條第1項之施用第一級毒品罪，及
      同條第2項之施用第二級毒品罪。被告為供已施用而於施
      用前持有第一級毒品、第二級毒品之低度行為，為其施用
      之高度行為所吸收，均不另論罪。被告所犯2次施用第一
      級毒品罪與施用第二級毒品罪間，其犯意各別，行為互殊
      ，應予分論併罰。
    2.查被告有如犯罪事實欄所載論罪科刑執行情形，有卷附臺
      灣高等法院被告前案紀錄表1份可按，其受有期徒刑執行
      完畢後5年以內再故意犯本案法定刑為有期徒刑之上開各
      罪，為累犯，均應依刑法第47條第1項規定加重其刑。
    3.爰審酌被告前經觀察勒戒、強制戒治之執行，猶因施用海
      洛因、甲基安非他命再犯本罪，顯未衷心悛悔，漠視法令
      之禁制，恣意濫用藥品，惟兼衡酌其施用海洛因、甲基安
      非他命所生危害實以自戕健康為主，於他人尚無明顯重大
      危害，及犯後終能供認無隱，態度尚佳等一切情狀，分別
      量處如主文所示之刑，並定其應執行之刑。
    4.扣案注射針筒2支為被告所有供施用第一級毒品海洛因所
      用之物，業經被告供承在卷，應依刑法第38條第1項第2款
      之規定宣告沒收。
三、應適用之法條：
    依刑事訴訟法第273條之1第1項、第299條第1項前段、第310
    條之2、第454條，毒品危害防制條例第10條第1項、第2項，
    刑法第11條前段、第47條第1項、第38條第1項第2款、第51
    條第5款，判決如主文。
本案經檢察官甲○○到庭執行職務。
中    華    民    國    97    年    7     月    10    日
                  刑事第一庭    法  官  簡芳潔
以上正本證明與原本無異。
如不服本判決應於收受本判決後10日內向本院提出上訴書狀；上
訴書狀應敘述具體理由。未敘述上訴理由者，應於上訴期間屆滿
後20日內向本院補提理由書狀（均須按他造當事人之人數附繕本
）。「切勿逕送上級法院」。
                                書記官  林慧芬
中    華    民    國    97    年    7     月    11    日
附錄論罪科刑法條全文：
毒品危害防制條例第10條
施用第一級毒品者，處6月以上5年以下有期徒刑。
施用第二級毒品者，處3年以下有期徒刑。


司法院資訊處製作；財團法人民間司法改革基金會備份。
